# 固定资产房屋建筑物

提问人：大葱拌牛肉 时间：2016-05-13 15:23:53
固定资产房屋建筑物里面可以包含土地使用权吗，是不是要单独拆分到无形资产中，投资性房地产里面的房屋建筑物可以包含土地使用权吗

回答人：chenyiwei
一、新准则下规定： 1 、《企业会计准则第 6 号——无形资产》应用指南： 六、土地使用权的处理 企业取得的土地使用权通常应确认为无形资产，但改变土地使用权用途，用于赚取租金或资本增值的，应当将其转为投资性房地产。 自行开发建造厂房等建筑物，相关的土地使用权与建筑物应当分别进行处理。外购土地及建筑物支付的价款应当在建筑物与土地使用权之间进行分配；难以合理分配的，应当全部作为固定资产。 企业（房地产开发）取得土地用于建造对外出售的房屋建筑物，相关的土地使用权账面价值应当计入所建造的房屋建筑物成本。 2 、《企业会计准则第 38 号—首次执行企业会计准则》应用指南： 首次执行日之前已计入在建工程和固定资产的土地使用权，符合《企业会计准则第 6 号——无形资产》的规定应当单独确认为无形资产的，首次执行日应当进行重分类，将归属于土地使用权的部分从原资产账面价值中分离，作为土地使用权的认定成本，按照《企业会计准则第 6 号——无形资产》的规定处理。 3 、房屋建筑物被确认为投资性房地产的，则其所占用的土地使用权也应转入投资性房地产核算。如果投资性房地产采用成本模式后续计量，则房屋建筑物和土地使用权分别在各自的使用寿命和权证年限内计提折旧和摊销；如果投资性房地产采用公允价值模式计量的，则只有将房屋建筑物和土地使用权作为一个整体才能确定其公允价值。
二、原企业会计制度下的规定： 1 、《企业会计制度》第四十七条：企业购入或以支付土地出让金方式取得的土地使用权，在尚未开发或建造自用项目前，作为无形资产核算，并按本制度规定的期限分期摊销。房地产开发企业开发商品房时，应将土地使用权的账面价值全部转入开发成本；企业因利用土地建造自用某项目时，将土地使用权的账面价值全部转入在建工程成本。 2 、“实施《企业会计制度》及其相关准则问题解答”（财会[2001]43号）第九条： 九、问：土地使用权转入房屋、建筑物的价值后,其价值摊销年限如何确定？ 答：公司以购入或以支付土地出让金方式取得的土地使用权的帐面价值,转入开发商品房成本,或转入在建工程成本后,其帐面价值构成房屋、建筑物成本。如果土地使用权的预计使用年限高于房屋、建筑物的预计使用年限的,在预计该项房屋、建筑物的净残值时,应当考虑土地使用权的预计使用年限高于房屋、建筑物预计使用年限的因素,并作为净残值预留,待该项房屋、建筑物报废时,将净残值中相当于尚可使用的土地使用权价值的部分,转入继续建造的房屋、建筑物的价值,如果不再继续建造房屋、建筑物的,则将其价值转入无形资产进行摊销。如公司将土地连同地上房屋、建筑物一并出售的,按其帐面价值结转固定资产清理。 执行《企业会计制度》前土地使用权价值作为无形资产核算而未转入所建造的房屋、建筑物成本的公司,可不作调整,其土地使用权价值按照《企业会计制度》规定的期限平均摊销。